# 股东借款可否资本化

提问人：wx_632bd6ae281b 时间：2022-09-22 12:10:57
陈老师 您好 ，请教您一个问题，我们股东的借款投入在建工程，可否资本化？有什么条件吗

回答人：chenyiwei
理论上借款费用资本化并不区分借款的来源，即股东借款的利息在符合借款费用资本化一般条件的前提下也可以资本化。但需注意：
1 、请注意参阅《中审众环研究 2020 》之“问题1-1-44（关联方借款的利息支出资本化问题）”中提示的注意事项；
2 、需关注借款利率的公允性，如果借款利率高于市场利率的，则仅限于将相当于市场利率的利息予以资本化，超出部分按权益性交易处理。